# 同一控制下企业合并，合并日确定问题

提问人：lxch119 时间：2013-07-10 21:18:16
1 月 31 日作为合并日更为合适。第二同一控制企业合并，跟被合并方评估值关系不大。

回答人：chenyiwei
基本赞同此观点。

提问人：shanghui05 时间：2013-07-12 11:13:58
那么A公司对B公司长期股权投资的会计处理是否正确呢？即先冲减资本公积-资本溢价，再冲减盈余公积-储备基金。

回答人：chenyiwei
同一控制下企业合并的对价款与被合并方帐面净资产之间的差额，都是先冲减资本公积中的股本溢价，不足冲减的再冲减留存收益。

提问人：shanghui05 时间：2013-07-13 16:25:59
留存收益的冲减顺序为：先盈余公积，后未分配利润？

回答人：chenyiwei
是.